臺灣板橋地方法院刑事判決　　　　 　　94年度易字第212 號
公　訴　人　臺灣板橋地方法院檢察署檢察官
被　　　告　甲○○
上列被告因竊盜案件，經檢察官提起公訴（94年度偵字第2391號
），及移送併辦（94年度偵字第5008號），本院裁定改用簡式審
判程序，判決如下：
    主  文
甲○○共同連續毀越門扇竊盜，累犯，處有期徒刑捌月。
    事  實
一、甲○○前於民國90年間，因贓物案件，經本院於91年4 月15
    日，以91年度板簡字第95號刑事判決判處拘役40日確定；復
    於90年間因違反毒品危害防制條例案件，經本院於91年8 月
    22日，以91年度訴字第396 號刑事判決判處有期徒刑7 月確
    定；嗣又於91年間因違反毒品危害防制條例案件，經本院於
    91年11月1 日，以91年度易字第2345號刑事判決判處拘役50
    日確定，上開2 罪拘役部分，經本院裁定應執行拘役80日確
    定，並與上開有期徒刑部分接續執行，甫於92年12月26日執
    行完畢。詎仍不知悔改，竟基於意圖為自己不法所有之概括
    犯意，或夥同葉庭瑋（本院另案審理），或單獨，而連續為
    下列竊盜行為：
(一)先於94年1 月12日下午2 時許，由葉庭瑋毀壞乙○○位於臺
    北縣三峽鎮○○路3 號住處後方之窗戶，再踰越入內竊取乙
    ○○所有之伴唱機、擴大機各1 組及木雕觀音1 尊，甲○○
    則在屋外負責把風兼接應搬運上揭物品，得手後，由甲○○
    將伴唱機、擴大機各1 組以新臺幣4 千元之價格予以變賣，
    得款後由2 人朋分花用殆盡，木雕觀音1 尊甲○○則據為己
    有。嗣於94年1 月19日17時30分許，為警循線在甲○○位於
    臺北縣三峽鎮○○路37 1巷2 弄14號住處內查獲，並扣得木
    雕觀音1 尊。
(二)復於94年3 月20日11時40分許，至耀文電子股份有限公司位
    於臺北縣三峽鎮○○路86號之歇業工廠內，竊取螺絲帽6 個
    、螺旋頭6 個，得逞後，旋為該工廠警衛陳良能發覺，而報
    警處理，並起出螺絲帽、螺旋頭各6 個。
二、案經被害人乙○○訴由臺北縣政府警察局三峽分局報請臺灣
    板橋地方法院檢察署檢察官偵查起訴暨臺北縣政府警察局三
    峽分局報請臺灣板橋地方法院檢察署檢察官偵查後移送併辦
    。
    理  由
一、上揭犯罪事實，業據被告甲○○於本院審理中坦承不諱（見
    本院94年3 月23日及同年5 月3 日簡式審判筆錄），核與告
    訴人乙○○於警詢中指述之情節相符（見臺灣板橋地方法院
    檢察署94年偵字第2391號偵查卷第6 頁至第7 頁），並經證
    人陳良能於警詢中證述屬實（見臺灣板橋地方法院檢察署94
    年偵字第5008號偵查卷第10頁至11頁）。此外，並有臺北縣
    政府警察局三峽分局贓物認領保管單、扣押物品目錄表、竊
    盜贓物照片及照片影本附卷可稽（見臺灣板橋地方法院檢察
    署94年偵字第2391號偵查卷第22頁、94年偵字第5008號偵查
    卷第11頁、18頁、19頁），足徵被告之自白確與事實相符。
    是以本件事證明確，被告竊盜犯行堪以認定，應依法論科。
二、核被告甲○○事實一、（一）所為，係犯刑法第32 321條第
    1 項第2 款之毀越門扇竊盜罪；事實一、（二）所為，係犯
    同法320 條第1 項之竊盜罪。被告與葉庭瑋就事實一、（一
    ）之加重竊盜犯行間，有犯意聯絡及行為分擔，皆為共同正
    犯。又其先後2 次竊盜犯行，時間緊接，犯罪構成要件相同
    ，顯係基於概括犯意為之，應依刑法第56條之連續犯規定論
    以情節較重之毀越門扇竊盜1 罪，並加重其刑。公訴意旨雖
    未就被告事實一、（二）之移送併辦犯行部分起訴（94年度
    偵字第5008號），惟業經檢察官當庭更正，附此敘明。又被
    告有前揭事實一所述之論罪科刑及執行情形，有臺灣高等法
    院被告前案紀錄表1 份在卷可按，其於有期徒刑執行完畢後
    ，5 年內再犯本件有期徒刑以上之罪，為累犯，應依刑法第
    47條之規定遞加重其刑。爰審酌被告已有前科，不思反省，
    竟又犯下連續竊盜犯行、犯罪之動機、所竊取之財物價值、
    對被害人所造成之損害程度及事後坦承犯行，犯後態度尚稱
    良好等一切情狀，量處如主文所示之刑，以資懲儆。
四、公訴意旨另以：被告甲○○基於共同意圖為自己不法所有之
    概括犯意，復於94年1 月16日凌晨某時許，夥同葉庭瑋再至
    上址竊取乙○○所有，置於屋外之不銹鋼水塔蓋1 個，得逞
    後予以變賣花用。因認被告亦犯刑法第320 條第1 項之竊盜
    罪嫌等語。按被告之自白，不得作為有罪判決之唯一證據，
    仍應調查其他必要之證據，以察其是否與事實相符，刑事訴
    訟法第156 條第2 項定有明文。經查：被告甲○○固於警詢
    中坦承竊取鋁製水槽乙個（見94年度偵字第2391號偵查卷第
    5 頁正面），惟於本院審理中堅決否認有此部分竊盜犯行，
    辯稱：「我只是於九十四年一月十二日下午二點去幫他（葉
    庭瑋）搬鋁製水槽，他說鋁製水槽很重搬不動，後來因為太
    重沒有偷，改偷木雕觀音等物。」等語，就自白竊取之時間
    、物品，核與告訴人指訴於94年1 月16日早上6 時許發現置
    於屋外之「不銹鋼水塔蓋」1 個遭竊等語不符，何況並未在
    被告住處起獲告訴人遭竊之「不銹鋼水塔蓋」，參以被告既
    然就上揭加重竊盜犯行坦承不諱，實無再對情節較輕之此部
    分竊盜犯行否認之必要，故無法證明告訴人乙○○所有之不
    銹鋼水塔蓋係遭被告竊取，而此部分起訴之犯罪事實亦經檢
    察官當庭捨棄，且公訴人認此部分與上開起訴論罪部分有連
    續犯之裁判上一罪關係，爰不另為無罪之諭知，附此敘明。
四、本件經檢察官提起公訴，被告於準備程序中就被訴事實為有
    罪之陳述，經法官告知簡式審判程序之旨，並聽取公訴人、
    被告之意見後，本院合議庭裁定由受命法官獨任進行簡式審
    判程序，併予敘明。
據上論斷，應依刑事訴訟法第273 條之1 第1 項、第299 條第1
項前段，刑法第28條、第56條、第321 條第1 項第2 款、第47
條，判決如主文。
本案經檢察官程秀蘭到庭執行職務。
中　　華　　民　　國　　94　　年　　5 　　月　　31　　日
                        刑事第十庭  法  官  曾正耀
上正本證明與原本無異
如不服本判決應於送達後10內向本院提出上訴狀
                                    書記官  黃靖媛
中　　華　　民　　國　　94　　年　　5 　　月　　31　　日
附錄本案論罪科刑法條全文：
刑法第321條：
犯竊盜罪而有左列情形之一者，處六月以上、五年以下有期徒刑
：
一  於夜間侵入住宅或有人居住之建築物、船艦或隱匿其內而犯
    之者。
二  毀越門扇、牆垣或其他安全設備而犯之者。
三  攜帶兇器而犯之者。
四  結夥3人以上而犯之者。
五  乘火災、水災或其他災害之際而犯之者。
六  在車站或埠頭而犯之者。
前項之未遂犯罰之。
